【裁判字號】    95,台上,50
【裁判日期】    950105
【裁判案由】    違反毒品危害防制條例
【裁判全文】
最高法院刑事判決                九十五年度台上字第五０號
    上  訴  人  甲○○
                        9號（另案在台灣台北監獄台北分監
                        執行）
    選任辯護人  王存淦律師
上列上訴人因違反毒品危害防制條例案件，不服台灣高等法院中
華民國九十四年九月十六日第二審更審判決（九十四年度上更(一)
字第三號，起訴案號：台灣板橋地方法院九十二年度偵字第一五
二三八、一五二四０號），提起上訴，本院判決如下：
    主  文
原判決撤銷，發回台灣高等法院。
    理  由
本件原判決撤銷第一審關於上訴人科刑之判決，改判論處上訴人
販賣第一級毒品未遂罪刑，固非無見。
惟查：(一)、按被告以外之人於審判外之言詞或書面陳述，除法律
有規定者外，不得作為證據，刑事訴訟法第一百五十九條第一項
定有明文。本件上訴人之辯護人於原審辯論期日即對張國書於警
詢所言陳稱沒有證據能力（原審卷第六八頁），而原判決採信張
國書警詢之供述為上訴人不利之證據，卻未說明如何合於法律規
定得為證據之理由，即有判決不備理由之違誤。(二)、原判決認定
上訴人於民國九十二年八月八日上午六時五十九分四十七秒許，
以其所使用之0000000000號行動電話，傳送內容為「要進貨在中
午前，快跟我聯絡，等你快，中午要，二天會關機，二天後才開
機，朋友」之簡訊予張國書使用之0000000000號行動電話，告知
張國書其有毒品海洛因，可在中午之前前來購買，惟因張國書適
遭警持搜索票查獲施用毒品案件，警方發覺張國書之行動電話有
不明簡訊紀錄，經張國書告知係上訴人欲販賣第一級毒品海洛因
之情，警方乃要求張國書配合逮捕上訴人，張國書遂依員警指示
旋於當日上午九時八分零五秒許，以上開行動電話撥打上訴人所
使用之上開行動電話，向上訴人佯稱欲購買約新台幣（下同）一
千元至二千元不等金額之海洛因，經上訴人允諾後，即以夾鏈袋
分裝第一級毒品海洛因一小包（淨重０．三四公克），而指示不
知上訴人與張國書之間係買賣關係之龔絢莞（業經判決確定），
持往交付在台北縣中和市○○路四三一巷巷口等候之張國書，迨
龔絢莞下樓準備將該包海洛因交付張國書之際，旋即遭埋伏之員
警上前查獲，上訴人因見龔絢莞下樓後未返回住處下樓察看，經
張國書向警員表示上訴人即係與其聯絡販賣毒品之人，而為警查
獲等情。查上訴人一再辯稱係伊傳簡訊給張國書，係因張國書先
前毒癮發作要伊救他，伊傳簡訊給張國書，是要請張國書，並沒
有和張國書談到錢的事情，也沒有叫龔絢莞向張國書收錢等語，
而張國書於原審前審亦證稱並未與上訴人談到錢之事，原判決究
竟憑何依據認定張國書佯稱欲購買約一千元至二千元不等金額之
海洛因，並未於理由敘明，亦嫌理由欠備。(三)、證人即查獲本案
之警員陳冠宇及胡明德於偵查時均到庭證稱：接到檢舉張國書涉
嫌施打毒品，於九十二年八月八日上午七時十分至張國書住處執
行搜索，過程中，張國書行動電話0000000000突有簡訊，張嫌稱
可否放過他一馬，他可交出販毒上游綽號「光頭」男子，並稱該
簡訊由「光頭」傳給他，內容：「要貨嗎？中午十二時前聯絡，
否則我要休息二天」，經張國書稱平時所施打之毒品係向該名「
光頭」男子購得，並主動要求帶同警察前往中和景平路交易毒品
等情。而龔絢莞於第一審亦供稱伊到樓下，張國書一個人在那邊
拿錢在晃（第一審卷第一五六、一六０頁），且張國書與上訴人
上揭行動電話於八月八日九時八分確有通聯紀錄（偵查卷第一五
一頁），究竟張國書為警查獲後，係如何與上訴人聯絡交付毒品
事宜？為何張國書於景平路巷口等候交易時手中持有金錢？此與
上訴人係販賣毒品或轉讓毒品至有關連，原判決對前揭事證未詳
予調查，亦有應於審判期日調查之證據未予調查之違誤。以上或
係上訴意旨所指摘，或為本院得依職權調查之事項，應認原判決
仍有撤銷發回更審之原因。
據上論結，應依刑事訴訟法第三百九十七條、第四百零一條，判
決如主文。
中    華    民    國  九十五  年    一    月    五    日
                      最高法院刑事第七庭
                          審判長法官  呂  潮  澤
                                法官  吳  昆  仁
                                法官  孫  增  同
                                法官  趙  文  淵
                                法官  吳      燦
      本件正本證明與原本無異
                                      書  記  官
中    華    民    國  九十五  年    一    月   十一   日
                                                  Ａ


司法院資訊處製作；財團法人民間司法改革基金會備份。
